# 解释 16 号

提问人：zixun2022 时间：2023-06-29 15:33:53
陈老师您好！
关于解释 16 号的问题继续向您请教
1 、在租赁的土地上边建在建工程，那末租赁的土地的未确认的融资费用的摊销是否纳入在建工程核算呢！
假如可以进在建工程，那末这时在确认递延所得税资产及负债时如何考虑呢，那是否意味了在建工程转固后才能对递延所得税资产进行后续计量呢
2 、假如租赁负债是 300 万，租赁资产是 600 万（其中预付账款是 300 万），五年租赁期，1-3年是免税的，4-5年是减半征收的（12.5%）
问题 1 、在初始确认时是否应该确认 300 万*12.5%的递延所得税资产及负债，而不考虑1-3年是免税的情况呢！

回答人：chenyiwei
1 、租赁负债的相关利息支出不可以资本化计入在建工程成本。参考：《监管规则适用指引——会计类第 3 号》
之“3-6 租赁资产利息费用相关会计处理”。
2 、根据《企业会计准则第 18 号——所得税》第十七条：“资产负债表日，对于递延所得税资产和递延所得税负债，应当根据税法规定，按照预期收回该资产或清偿该负债期间的适用税率计量。适用税率发生变化的，应对已确认的递延所得税资产和递延所得税负债进行重新计量，除直接在所有者权益中确认的交易或者事项产生的递延所得税资产和递延所得税负债以外，应当将其影响数计入变化当期的所得税费用。”。因此在适用定期税收优惠的情况下，应根据暂时性差异的预计转回年份，分别确定于各该年度转回的暂时性差异所对应的递延所得税资产、负债计量的适用税率。不能不考虑本企业享受的定期减免税优惠的影响。

提问人：zixun2022 时间：2023-07-03 22:45:48
1 、陈老师，我看了下监管规则会计类第 3 号，这里边表述是利息不能进使用权资产，然后说可作为一般借款处理。是因为一般借款处理影响利息不能进在建工程吗，请问一般借款为什末不能资本化呢。

回答人：chenyiwei
这种情况下满足“一般借款用于符合条件的资产的购建活动”的可能性很小。

提问人：zixun2022 时间：2023-07-03 22:58:59
陈老师您好！
关于问题 2 您看下我理解的是否正确呢
负债转回 第一年 120 万，第二年 120 万，第三年 120 万，第四年 120 万，第五年 120 万资产折旧转回 每年同上。
假如税率不是1-3年免税，4-5年12,5的税率的话，假如税率是25%，那么需要确认 600 _0.25_ 的递延所得税资产及_600_ 0.25的递延所得税负债吧。
假如税率是1-3年免税，4-5年12,5的税率的话，那么初始做账时需要确认240*·12.5%的递延所得税资产及递延所得税负债吧。因为1-3年转回时税率是 0 不考虑。

回答人：chenyiwei
可以这样理解。